# 请教陈版关于排污权账务处理问题

提问人：mm126 时间：2018-02-04 19:45:03
陈版你好，公司取得污染物排放权缴纳的价款是否应计入无形资产科目核算？如果计入无形资产，摊销年限是按排放权使用年限摊销还是按排污数量摊销？若计入无形资产，摊销金额计入管理费用还是制造费用？ 谢谢！

回答人：chenyiwei
1 、计入无形资产。 2 、如果该排污权是明确排放总量的，到规定总量后失效，则建议按排放量比例分摊（类似于产量法）；如果是同时明确排放总量和有效期的，则建议优先考虑按本期实际排放量占该期限内的预计排放总量比例摊销，如果无法估计本期内排放总量的，则按年限平均法。 3 、摊销额计入管理费用。

提问人：苹果宝贝 007 时间：2018-02-05 11:24:27
陈版，这个和排污费不是一回事吧？

回答人：chenyiwei
不是。排污费现在列入环保税了。

提问人：ken_dream 时间：2018-02-06 11:33:09
请教陈版，排污权作为无形资产核算的话，从资产分类来看，能否作为“特许权”列报？
另外，有些地区是允许排污权在排污单位之间交易的，参考“碳排放权”交易财务处理的征求意见稿，是作为金融资产核算的，从这个角度看，排污权作为“无形资产”核算，是否恰当？

回答人：chenyiwei
建议作为无形资产。尤其是自用目的持有或购入的排放权，不适合于作为金融资产。